【裁判字號】    97,易,57
【裁判日期】    970422
【裁判案由】    業務侵占
【裁判全文】
臺灣嘉義地方法院刑事判決                97年度易字第57號
公  訴  人  臺灣嘉義地方法院檢察署檢察官
被      告  乙○○
上列被告因業務侵占案件，經檢察官提起公訴（96年度偵字第
474 號），本院判決如下：
    主  文
乙○○共同犯業務侵占罪，處有期徒刑拾月，減為有期徒刑伍月
，如易科罰金，以銀元佰元即新台幣玖佰元折算壹日。
    事  實
一、甲○○（綽號「阿成」，業經臺灣嘉義地方法院檢察署檢察
    官以96年度偵緝字第376、377號、偵字第1625號另行提起公
    訴），於94年間從事二手汽車買賣，並以協助他人辦理汽車
    貸款為其業務範圍，與乙○○係朋友關係。緣陳昭憲於民國
    94年10月間某日，經由陳志亮之介紹，向丙○○購買其所有
    ，車牌號碼為ＺＱ-7843號自用小客車（原起訴書誤載為：
    ＥＱ-7843，業經公訴檢察官當庭請求更正），惟因缺乏資
    金，遂委由甲○○向交通銀行股份有限公司（以下簡稱「交
    通銀行」）貸款新台幣（下同）25萬元（交通銀行於95年1
    月間再將上開債權讓與奇異資融股份有限公司（下稱「奇異
    公司」）），並由不知情之李雅惠（經臺灣嘉義地方法院檢
    察署檢察官另案為不起訴處分）負責辦理貸款及對保手續。
    乙○○與甲○○明知貸得之款項應交付出賣人丙○○，竟基
    於侵占上開貸款款項之犯意聯絡，先於同年11月間某日在乙○○所經營位於嘉義市○○街142號1樓之「采合生活館」內
    ，由乙○○將其所保管員工徐智明（經臺灣嘉義地方法院檢
    察署檢察官另案為不起訴處分）所有，於玉山銀行嘉義分行
    所開立，帳號為0000000000000號帳戶存摺影本（以下簡稱
    系爭玉山銀行帳戶）、徐智明身分證影本交予甲○○以供上
    開貸款匯款之用，並約定乙○○可取得3至5萬元報酬。甲○○即於同年月22日下午某時，在嘉義市○○路李雅惠友人住
    處，將陳昭憲、徐智明2人之身分證影本、系爭玉山銀行帳
    戶存摺封面影本及相關貸款資料交予李雅惠辦理貸款事宜，
    並告知若貸款核准後將貸得款項匯入系爭徐智明玉山銀行帳
    戶內。同年月24日，甲○○、李雅惠及陳昭憲等人在嘉義市
    ○○路之「昱達車行」完成對保手續，嗣交通銀行核准貸款
    後，即於同年月25日將上開款項匯入系爭徐智明玉山銀行帳
    戶內。旋由乙○○於同年月25日至27日，持徐智明上開玉山
    銀行帳戶之提款卡分次至自動提款機，將上開款項陸續提領
    完畢，再扣除約定報酬後，將其餘款項轉交甲○○，而變易
    持有為所有予以侵占入己。嗣因出賣人丙○○遲未收到賣車
    款項，始循線查悉上情。
二、案經臺灣嘉義地方法院檢察署檢察官自動檢舉偵查起訴。
    理  由
一、證據能力部分：
(一)、按刑事訴訟法第159條之5第2項所定：「當事人、代理人或
    辯護人於法院調查證據時，知有第159條第1項不得為證據之
    情形，而未於言詞辯論終結前聲明異議者，視為有前項之同
    意。」乃係基於證據資料愈豐富，愈有助於真實發現之理念
    ，酌採當事人進行主義之證據處分權原則，並強化言詞辯論
    主義，透過當事人等到庭所為之法庭法動，在使訴訟程序順
    暢進行之要求下，承認傳聞證據於一定條件內，得具證據適
    格。此種「擬制同意」，因與同條第1項之明示同意有別，
    實務上常見當事人等係以「無異議」或「沒有意見」表示之
    ，斯時倘該證據資料之性質，已經辯護人閱卷而知悉，或自
    起訴書、原審判決書之記載而了解，或偵、審中經檢察官、
    審判長、受命法官、受託法官告知，或被告逕為認罪答辯或
    有類似之作為、情況，即可認該相關人員於調查證據之時，
    知情而合於擬制同意之要件（最高法院96年台上4174號判決
    參照）。
(二)、查本件被告原於97年2月13日委任律師充任辯護人（本院卷
    第9頁，嗣於97年4月8日解除委任），辯護人並即於97年2月
    14 日聲請閱卷（本院卷第10頁），嗣本院於97年2月19日行
    準備程序時，被告及其所選任之辯護人對於證人即告訴人丙○○、證人即買主陳昭憲、證人即介紹人陳志亮、證人即對
    保人員李雅惠、證人即系爭玉山銀行帳戶所有人徐智明於檢
    察事務官詢問時之證詞，奇異公司95年1月24日95奇（法）
    字第942900號函等審判外言詞陳述及書面陳述，於本院行準
    備程序時對於證據能力均表示無意見（本院卷第15頁），本
    院審酌前述證據與待證事實非無關連性，亦無證明力明顯過
    低或該證據係違反取得之情，以之為證據使用並無不適當之
    情，依刑事訴訟法第159條之5第2項、第1項規定及參照前開
    最高法院判決意旨，前述證據應具有證據能力，合先敘明。
二、訊據被告乙○○固不否認提供證人徐智明系爭玉山銀行帳戶
    存摺影本、徐智明身分證影本，供甲○○於辦理系爭汽車貸
    款過程中匯入款項使用，且連續3日利用自動提款機將貸放
    款項計25萬元提領後，交付甲○○，惟矢口否認有何侵占之
    犯行，辯稱：當初甲○○向伊表示有客戶向其買車，因為現
    金不足要辦理汽車貸款，但甲○○本人信用破產，無法使用
    自己的帳戶供匯款使用，所以向伊借用1個帳戶，當時伊手
    邊剛好持有員工徐智明之系爭玉山銀行帳戶，所以才將徐智
    明的身分證影本、系爭玉山銀行存摺封面影本交予甲○○使
    用，之後伊代甲○○領出貸得款項，並全數交予甲○○收受
    ，然伊不知該筆款項係屬於車主丙○○所有云云。惟查：
(一)、系爭車牌號碼ＺＱ-7843號自用小客車，原為告訴人丙○○
    所有，透過陳志亮介紹，於94年11月間出售予陳昭憲，並向
    交通銀行貸款25萬元，款項匯入徐智明系爭玉山銀行帳戶內
    ，交通銀行嗣將上開債權轉讓予奇異公司，並旋於94年11
    月25日、26日、27日由被告密集提領完畢等情，除據證人即
    告訴人丙○○（見95年交查字第32號卷第47頁）、證人即買
    主陳昭憲（見上開交查卷第48頁）、證人即介紹人陳志亮（
    見上開交查卷第48頁）證述明確外，並有車號查詢車籍資料
    （已移轉過戶予陳昭憲，見上開交查卷第9頁），奇異公司
    95 年1月24日95奇（法）字第942900號函覆略以：「一、車
    主陳昭憲於94年11月24日以小自客車乙輛（車號ＺＱ-7843
    號）向交通銀行辦理動產抵押貸款一案，此債權已於95年1
    月5日移轉於本公司。二、經查本案貸款係由張芯芸經辦，
    該貸款係匯入鴻展汽車業務代表徐智明之帳戶．．．」等情
    ，並隨函檢附放款暨車輛動產抵押契約書正本、動產擔保交
    易登記證明書、動產擔保交易（動產抵押）移轉契約書、動
    產擔保交易動產抵押設定債權人變更登記申請書、本票、撥
    款檢查表影本（見上開交查卷第14-20頁），玉山銀行嘉義
    分行95年3月21日玉山嘉義字第06032106號函附徐智明系爭
    帳戶交易明細表及開戶資料（見上開交查卷第94-105頁），
    及中古汽車買賣合約書（見95年他字第55號卷第6頁）等在
    卷可資佐證。
(二)、證人甲○○於本院97年4月8日審理時證稱：系爭車輛是綽號
    「鱷魚」之人請我幫忙處理，銀行貸款25萬元，當時我與「
    鱷魚」的信用都不佳，我就問被告那邊有沒有人頭可以讓我
    撥這筆貸款，被告即提供徐智明系爭玉山銀行帳戶給我，她
    拿了徐智明的存摺影本、身份證影本給我，我再拿給李雅惠
    辦理貸款事宜，後來這25萬元就匯到徐智明系爭玉山銀行帳
    戶內，再由被告領出現金交給我。我記得有跟被告說要她提
    供帳戶，並跟她說以後這個帳戶以後「可能要開庭」，我有
    說要從這25萬元中扣3至5萬元予被告，我也拿了5萬元給「
    鱷魚」，其他的錢我就拿走了等語（本院卷第49-50頁）；
    經公訴人質以：為何被告提供一個帳戶，可以領到這麼多錢
    ？（見本院卷第50頁），證人甲○○復證稱：我是想有錢大
    家一起賺，反正這筆錢是不義之財，我提供一個不錯的價格
    ，就是希望被告可以提供給我一個帳戶使用。我只有說要撥
    車款，也有跟她說提供這個帳戶，有可能要開庭，因為依照
    正常車輛買賣，賣車的人沒有拿到錢，一定會去報案，但是
    我並沒有解釋給被告聽，我只有說以後車子沒有繳貸款，可
    能會開庭，我這樣說被告一定瞭解我的意思，但她仍願意提
    供帳戶給我使用，又本件被告如無提供系爭玉山銀行帳戶，
    我就無法取得25萬元之貸款等語（見本院卷第50-51頁）。
    可見證人甲○○向被告借用系爭玉山銀行帳戶時，既已表明
    以後「可能要開庭」等情，且給予被告高達3至5萬元之報酬
    ，顯見借用帳戶之目的絕非單純為了匯入款項而已，而係另
    有他圖至明。
(三)、況查，證人甲○○在多家金融機構開戶，且於94年間帳戶狀
    態正常，並未有因信用不良遭凍結之情形，有甲○○金融機
    構開戶狀態資料1份（見96年度偵字第474號卷第61頁）、華
    南商業銀行大安分行96年12月3日華安字第09600390號函（
    見上開偵字第474號卷第66至69頁）、華南商業銀行敦化分
    行96年11月26日（96）華敦化字第960256號函（見上開偵字
    第474號卷第72至73頁）、臺灣中小企業銀行東臺南分行96
    年11月20日96年東臺南儲字第33號函（見上開偵字第474號
    卷第74頁）、臺灣新光商業銀行城內分行96年11月22日新光
    銀城內字第96131號函（見上開偵字第474號卷第75頁）、中
    國信託商業銀行股份有限公司96年11月20日中信銀集作字第
    96509606號函（見上開偵字第474號卷第76頁）附卷此參。
    足見被告辯稱：當初甲○○向伊表示有客戶向其買車，因甲○○本人信用破產，所以要向伊借用1個帳戶云云，顯非事
    實。證人甲○○既證稱其有侵占該筆款項之意圖，其借用他
    人帳戶之目的，無非係為了避免將來受到查緝追訴，殆可預
    見。
(四)、又被告本人擁有17家金融機構帳戶等情，有被告金融機構開
    戶狀態資料1份（見96年度偵字第474號卷第59-60頁）附卷
    可參。被告固辯稱因為當時身上剛好帶著徐智明系爭玉山銀
    行帳戶，所以才交付該帳戶予證人甲○○使用云云。然查：
１、被告係采合生活館之負責人，有營業登記資料公示查詢1紙
    在卷足憑（96年交查字第1122號卷第43頁），被告本身又擁
    有17家之金融機構帳戶，衡情與廠商交易，與金融機構業務
    往來，應多會使用自己所申辦之帳戶，豈會無放置自己帳戶
    於營業場所，反係保管他人之帳戶，此點實與常情難謂無間
    。
２、被告住家在嘉義市○○路附近，工作地點即「采合生活館」
    位於嘉義市○○街142號1樓即嘉義市中正公園附近，如依其
    所述其帳戶均放在家中等情（見本院卷第59頁），惟查嘉義
    市中正公園與大雅路距離並非甚遠，車程約十數分鐘內即可
    到達，何以不提供自己之帳戶供匯款使用，是否有規避不法
    之目的，令人不能無疑。
３、被告尚且礙於每日提款金額10萬元之限制，不辭辛勞密集3
    日即94年11月25日至同年月27日提領系爭25萬元貸款，提款
    時間分別在下午5時24至25分許、下午2時14分至15分許、下
    午7時33至35分許，可見被告工作時間有相當彈性，絕非無
    法返家拿取自己帳戶予甲○○使用。被告不願提供自己之帳
    戶予甲○○使用，顯因證人甲○○於借用帳戶時已告知日後
    會發生問題，乃利用不知情之徐智明帳戶，以逃避自己日後
    受到追查甚明。
４、交通銀行匯入25萬元貸款之前，系爭徐智明玉山銀行帳戶內
    之餘額僅991元，有玉山銀行存戶交易明細表1紙在卷足憑（
    95年交查字第32號卷第97頁），是被告果僅係為方便甲○○
    辦理車貸，在系爭玉山銀行帳戶僅餘991元之前提下，既已
    將該帳戶借予甲○○使用，表示2人之關係匪淺，且系爭帳
    戶內之餘額又甚少，為何未將系爭帳戶之提款卡同時交予甲○○，由甲○○自行提領，反係自己不辭勞苦密進3日前去
    提領款項，其是否要藉此取得甲○○前所應允之酬金3至5萬
    元？
５、況被告果僅係好意為甲○○提領貸得款頊，其為何未直接前
    去銀行櫃檯一次提領，以免多次奔波，為何要分3日多次前
    去提款機提領，其是否擔懼直接臨櫃提領會留下個人資料，
    日後遭受司法追訴？
(五)、被告雖供稱其與證人甲○○僅是一般朋友關係，並非熟識云
    云（見本院卷第59頁）；然查，被告與甲○○於94年11月3
    日基於偽造文書之犯意聯絡，由被告冒名「汪玉琳」名義辦
    理汽車貸款，貸得款項19萬元，被告嗣經臺灣高雄地方法院
    於96年4月9日以96年簡字第441號判決判處有期徒刑3月，緩
    刑2年確定（確定日期為96年5月7日）等情，有臺灣高等法
    院被告前案紀錄表（本院卷第4頁），臺灣高雄地方法院檢
    察署檢察官95年度偵字第27607號聲請簡易判決處刑書（本
    院卷第23至25頁）附卷可參，更可見被告與證人甲○○間關
    係匪淺，被告於本案發生前之94年11月3日既早已知悉甲○○利用辦理車貸從事不法行止，仍夥同甲○○冒名貸款，而
    本案甲○○借用系爭玉山銀行帳戶時復已向被告表明「以後
    可能要開庭」之旨，被告已有前次經驗（且係於緊接之時間
    之後），豈會不知甲○○可能會利用系爭玉山銀行帳戶供作
    其他不法用途，其為何仍執意要提供系爭玉山銀行帳戶予甲○○，且係巧妙的提供他人帳戶，使伊本身及甲○○得藉此
    逃避查緝？
(六)、查金融存摺事關存戶個人財產權益之保障，倘有不明之金錢
    來源，甚而攸關個人之法律上之責任，其專屬性甚高，除非
    本人、與本人具有信賴關係或其他特殊原因，一般人均有妥
    善保管防阻他人任意使用之認識，縱使特殊情況偶有借予他
    人使用之需，亦必然深入瞭解用途及合理性後，再行提供以
    使用，方符常情；且該等專屬物品，極易被利用為與財產有
    關之犯罪工具，此為一般生活認知所易於體察之常識，而徵
    求他人提供帳戶，客觀上可預見其目的，係供為某筆資金之
    存入，之後再行領出之用，且該筆資金之存入及提領過程係
    有意隱瞞其流程或避免行為人身份曝光之用意。經查被告為
    專科畢業，當時為「采合生活館」之負責人，目前則任職於
    財經公司等情，業據其供述明確（見本院卷第60頁），非無
    相當社會經驗之人，被告明知證人甲○○從事汽車買賣業務
    （見本院卷第15頁、第52頁），在證人甲○○告知提供帳戶
    「以後可能開庭」之情況，且已有前述不法行止後，仍提供
    徐智明系爭玉山銀行帳戶，供匯入款項使用，且由自己本身
    利用自動提款機將該筆貸款全數領出，顯有實施業務侵占犯
    罪之故意。
(七)、綜上所述，被告上開所辯，顯係卸責之詞，不足採信。本件
    事證明確，被告犯業務侵占之犯行應堪予認定。
三、新舊法比較說明：
(一)、關於罰金刑及貨幣單位由銀元修正為新臺幣之法律適用：
１、被告行為後，刑法第33條第5款關於「罰金：1元以上」之規
    定，修正為「罰金：新臺幣1千元以上，以百元計算之」，
    刑法法定本刑中列有罰金刑者，其法定最低度罰金刑因之提
    高，涉及科刑規範變更，自有新舊法比較必要，比較結果，
    以舊法有利於行為人，應適用舊法第33條第5款規定，定其
    罰金部分之法定刑。
２、又95年7月1日修正公佈施行之刑法施行法第1條之1增訂：「
    （第1項）中華民國94年1月7日刑法修正施行後，刑法分則
    編所定罰金之貨幣單位為新臺幣。（第2項）94年1月7日刑
    法修正時，刑法分則編未修正之條文定有罰金者，自94年1
    月7日刑法修正施行後，就其所定數額提高為30倍。但72年6
    月26日至94年1月7日新增或修正之條文，就其所定數額提高
    為3倍」。經查，刑法第336條第2項自72年6月26日（即罰金
    罰鍰提高標準條例修正公佈日）迄今未修正，其罰金之法定
    刑為「3千元」（貨幣單位為「銀元」），再依罰金罰鍰提
    高標準條例第一條前段規定罰金刑提高10倍為「銀元3萬元
    」，依現行法規所定貨幣單位折算新臺幣條例規定折算為「
    新臺幣9萬元」；又於刑法施行法第1條之1施行日（即95年7
    月1日）後，刑法分則所定罰金之貨幣單位改為「新臺幣」
    ，就其所定數額提高30倍，亦為「新臺幣9萬元」，是刑法
    施行法第1條之1施行後，罰金刑貨幣單位雖有「新臺幣」之
    更易，惟適用結果之罰金額度則無二致，就罰金法定刑提高
    之「刑罰權規範內容」並無利或不利之變更，自不生新舊法
    之比較問題，應適用刑法施行法第1條之1規定。
(二)、按95年7月1日起施行（下稱新法）之刑法第2條第1項規定：
    「行為後法律有變更者，適用行為時之法律。但行為後之法
    律有利於行為人者，適用最有利於行為人之法律。」改採「
    從舊從輕」主義，係規範行為後法律變更所衍生新舊法律比
    較適用之準據法，以適用最有利於行為人之法律為原則。準
    此，法院裁判時已在新法施行之後，如新舊法條文之內容有
    所修正，除其修正係無關乎處罰之輕重或要件內容之不同，
    而僅為其他純文字之修正，非該條所指之法律有變更者，依
    本院最近見解，可毋庸依該規定為新舊法之比較，而應依一
    般法律適用原則，適用裁判時法外，即應適用新法第2條第
    1項之規定，為「從舊從輕」之比較。刑法第28條原規定：
    「二人以上共同『實施』犯罪之行為者，皆為共同正犯。」
    新法修正為：「二人以上共同『實行』犯罪之行為者，皆為
    共同正犯。」將舊法之「實施」修正為「實行」。原「實施
    」之概念，包含陰謀、預備、著手及實行等階段之行為，修
    正後僅共同實行犯罪行為始成立共同正犯。是新法共同正犯
    之範圍已有限縮，排除陰謀犯、預備犯之共同正犯。新舊法
    就共同正犯之範圍既因此而有變動，自屬犯罪後法律有變更
    ，而非僅屬純文字修正，應有新舊法比較適用之問題（最高
    法院96年度台上字第934號判決參照）。是關於刑法第28條
    共同正犯之修正，應有新舊法之比較適用，茲因行為後之法
    律非有利於行為人，依刑法第2條第1項前段，自應修正前之
    刑法第28條之規定。
(三)、次按行為時之法律與裁判時之法律有變更者，應依刑法第2
    條第1項規定採從舊從輕主義。此之謂法律變更，係指實質
    的法律而言，包括刑法之處罰規定及關於構成要件之法律在
    內，而身分犯之行為人所犯之本罪，於行為時及裁判時仍均
    有處罰之規定，並無行為前後之法律有不罰或廢止之情形，
    且本條之修正雖非屬刑法分則關於處罰之規定，惟其修正為
    「得減輕其刑」已影響行為人之實質刑罰法律效果，自屬刑
    法第2條所稱法律變更，應適用刑法第2條第1項之規定比較
    對於行為人有利或不利之狀況加以適用，經比較新舊法，以
    新法規定「得減輕其刑」較有利於行為人，應適用新法即裁
    判時法（臺灣高等法院暨所屬法院因應新修正刑法施行座談
    會決議參照）。是本件所涉刑法第31條第1項之規定，被告
    行為後法律既已修正後，且以新法對於被告較為有利，自應
    適用新法。
(四)、關於易科罰金之折算標準：依修正前刑法第41條第1項前段
    、修正前罰金罰鍰提高標準條例第2條（現已刪除），以銀
    元1、2、3百元即新臺幣3、6、9百元折算1日，修正後提高
    為以新臺幣1千元、2千元或3千元折算1日，經比較新舊法，
    以行為時之舊法有利於被告，應適用舊法。
(五)、綜上法律修正前、後之比較，揆諸前揭說明及修正後刑法第
    2條第1項之「從舊從輕」原則，除修正後刑法第31條第1項
    對於被告較為有利，該部分應適用新法外，其餘以適用修正
    前之相關刑罰法律，對被告較為有利。
四、論罪科刑：
(一)、查甲○○以銷售二手汽車為業，並負責辦理汽車貸款業務，
    業據證人甲○○證述明確（見本院卷第49、52頁），故本案
    侵占之汽車貸款，乃基於業務上關係所持有之物，如將貸款
    侵占入己，自係構成刑法第336條第2項業務上侵占之罪（院
    字第2490號解釋參照）。
(二)、次查被告不僅提供徐智明系爭玉山銀行帳戶予甲○○，尚且
    利用提款卡至自動提款機將系爭帳戶內之貸得款項25萬元提
    領完畢，顯已參與犯罪構成要件之實行，自應論以正犯。又
    刑法第336條第2項之罪，以侵佔業務上所持有之物為其構成
    要件，即係因其業務上持有之身份關係而成立之罪，與僅因
    身份關係或其他特定關係而致刑有重輕之情形有別。因而無
    業務關係之人，與有業務關係者共同侵佔，依同法第31條第
    1 項規定，仍應以業務上侵占之共犯論（最高法院28年上字
    第2536號判例意旨參照）。是核被告乙○○所為，係犯刑法
    第336條第2項之業務侵占罪。其與甲○○就上開犯行有犯意
    聯絡及行為分擔，應論以同正犯。
(三)、爰審酌被告專科畢業之智識程度，正值青壯，不思正當謀財
    手段，竟提供其員工徐智明帳戶予甲○○，用作侵占汽車貸
    款之用，且代為提領款項後交付，收取報酬3至5萬元，造成
    本案查緝之困難，否認犯行之犯後態度不佳，及其侵占之方
    式、手段、金額，告訴人所受之損害，迄今未賠償告訴人等
    一切情狀，爰量處有期徒刑10月，以示懲儆。
(四)、查中華民國96年罪犯減刑條例業於96年7月4日公布，並自96
    年7月16日施行，本件被告之犯罪時間係在96年4月24日以前
    ，所犯合於中華民國96年罪犯減刑條例第2條第1項第3款減
    刑之規定，復無該條例所定不得減刑之例外規定，應依法減
    其宣告刑2分之1，並依同條例第9條之規定，諭知易科罰金
    之折算標準。
據上論斷，應依刑事訴訟法第299條第1項前段，刑法第2條第1項
前段、第28條（修正前）、第31條第1項、第336條第2項、第41
條第1項前段（修正前），刑法施行法第1條之1第1項、第2項前
段，罰金罰鍰提高標準條例第2條（廢止前），中華民國96年罪
犯減刑條例第2條第1項第3款、第7條、第9條，判決如主文。
本案經檢察官陳慧玲到庭執行職務。
中    華    民    國    97    年    4    月    22    日
                刑事第五庭  審判長法  官  林信旭
                                  法  官  張道周
                                  法  官  洪嘉蘭
上列正本證明與原本無異。
如不服本判決，應於判決送達後十日內向本院提出上訴狀，上訴
書狀依法應敘述具體理由，如未敘述具體理由者，應於上訴期間
屆滿後二十日內補提理由書於本院（均應附繕本）。告訴人或被
害人如對於本判決不服者，應具備理由請求檢察官上訴，其上訴
期間之計算係以檢察官收受判決正本之日期為準。
中    華    民    國    97    年    4    月    22    日
                                  書記官   吳明蓉
附錄本案論罪科刑法條全文：
中華民國刑法第336條第2項
對於業務上所持有之物，犯前條第 1 項之罪者，處 6 月以上
5 年以下有期徒刑，得併科 3 千元以下罰金。


司法院資訊處製作；財團法人民間司法改革基金會備份。
